臺灣桃園地方法院民事裁定
111年度小上字第108號
上  訴  人  黃文令  


被上訴人    高東興  
上列當事人間請求遷讓房屋等事件，上訴人對於民國111年5月13
日本院中壢簡易庭111年度壢簡字第444號第一審判決提起上訴，
本院裁定如下：
    主  文
上訴駁回。
第二審訴訟費用新臺幣壹仟伍佰元由上訴人負擔。
    理  由
一、上訴意旨略以：原判決判命返還的租金太多，沒看到租屋與
    電費明細，房東（被上訴人）對於系爭房屋漏水數月不修理
    ，洗衣機壞掉也不修理，附上漏水圖片與line的修理紀錄等
    語。
二、按對於小額程序第一審判決之上訴，非以其違背法令為理由
    ，不得為之；又上訴狀內應記載上訴理由，表明下列各款事
    項：1.原判決所違背之法令及其具體內容。2.依訴訟資料可
    認為原判決有違背法令之具體事實，民事訴訟法第436 條之
    24第2 項、第436 條之25分別定有明文。又所謂判決有違背
    法令，乃指判決不適用法規或適用不當，亦為同法第468條
    所明定，此亦為小額事件之上訴程序所準用（參民事訴訟法
    第436條之32第2項）。再以判決有不適用法規或適用不當為
    上訴理由時，其上訴狀或理由書應有具體之指摘，並揭示該
    法規之條項或內容，若係成文法以外之法則，應揭示該法則
    之旨趣，倘為司法院解釋或最高法院之判例，則應揭示該判
    解之字號或其內容，如依民事訴訟法第469條所列第1款至第
    5款理由提起上訴時，其上訴狀或理由書應揭示合於該條款
    之事實。是如上訴人提起上訴，其訴狀所載，僅就原審取捨
    證據任加指摘，並未具體指出原判決違背何等法規，其上訴
    即難認為合法（參最高法院71年台上字第314號裁判意旨）
    。次按，上訴不合法者，第二審法院應以裁定駁回之，
　　上開規定於小額訴訟亦準用之，此觀民事訴訟法第436條之3
    2第2項準用同法第444條第1項前段可明。　
三、經查，觀諸上訴人之前揭上訴理由，均屬事實之陳述，及指
    謫原審取捨證據及認定事實之職權行使不當，然未表明原判
    決所違背之法令及具體內容，或具體指摘原判決有何不適用
    法規或適用不當之情形，亦未指明所違背之法規、法則或司
    法解釋，且就整體訴訟資料亦無從認定原判決有何違背法令
    之具體事實，難認上訴人已依法表明原判決如何具體違背法
    令。又上訴人係於民國111年6月8日提起本件上訴（參上訴
    狀之本院收狀日期戳章），其於提起上訴後20日內未具狀補
    正合法之上訴理由，依前開法條及說明，本院亦無庸命其補
    正，是本件上訴為不合法，應裁定駁回其上訴。
四、末按於小額訴訟之上訴程序，法院為訴訟費用之裁判時，應
    確定其費用額，民事訴訟法第436條之32第1 項準用同法第4
    36條之19第1項規定甚明。本件第二審訴訟費用為新臺幣150
    0元，應由上訴人負擔，爰併裁定如主文第2項所示。
五、據上論結，本件上訴為不合法，依民事訴訟法第436條之32
    第1項、第2項、第471條第1項、第444條第1項本文、第95條
    、第78條、第436條之19第1項，裁定如主文。　　
中　　華　　民　　國　　111 　年　　8 　　月　　22　　日
　　　　　　　　　民事第三庭  審判長法　官  周玉羣
                              　　　法　官　卓立婷
                              　　　法　官　林靜梅
以上正本係照原本作成。
本裁定不得抗告。
中　　華　　民　　國　　111 　年　　8 　　月　　22　　日
                                    書記官　蘇玉玫